ro-RO: Artă și divertisment > Hobby-uri și artă > Instrumente muzicale > Instrumente de suflat > Fagoturi: Fagoturi Buffet; Fagoturi germane; Fagoturi Heckel
es: Arte y ocio > Hobbies y artes creativas > Instrumentos musicales > Instrumentos de viento madera > Fagots: Fagots buffet; Fagots alemanes; Fagots heckel
sv: Konst och underhållning > Hobby och skapande > Musikinstrument > Träblåsinstrument > Fagotter: Buffetfagott; Tyska fagotter; Heckel-fagotter
vi: Nghệ thuật và giải trí > Sở thích và nghệ thuật sáng tạo > Nhạc cụ > Nhạc cụ bằng gỗ > Kèn pha-gốt: Kèn fa-gốt Buffet; Kèn fa-gốt Đức; Kèn fa-gốt Heckel
zh-TW: 藝術/娛樂 > 嗜好和創作藝術 > 樂器 > 木管樂器 > 低音管: 法式低音管; 一般德式低音管; 德式低音管
it: Arte e svago > Hobby e arti creative > Strumenti musicali > Legni > Fagotti: Fagotti Buffet; Fagotti tedeschi; Fagotti Heckel
ja: 芸術・エンターテイメント > 趣味・コレクション > 楽器 > 木管楽器 > ファゴット: ビュッフェファゴット; ジャーマンファゴット; ヘッケルファゴット
fr: Arts et loisirs > Loisirs et arts créatifs > Instruments de musique > Instruments à vent > Bassons: Bassons buffet; Bassons allemands; Bassons Heckel
hu: Művészet és szórakoztatás > Hobbik és kreatív művészet > Hangszerek > Fafúvósok > Fagottok: Büféfagottok; Német fagottok; Heckel fagottok
lt-LT: Menai ir pramogos > Hobiai ir menai > Muzikos instrumentai > Mediniai pučiamieji instrumentai > Fagotai: Buffet fagotai; Vokiški fagotai; Heckel fagotai
cs: Umění a zábava > Hobby, hudba a výtvarné umění > Hudební nástroje > Dřevěné dechové nástroje > Fagoty: Fagoty značky Buffet-Crampon; Fagoty německé výroby; Fagoty značky Heckel
th: ศิลปะและความบันเทิง > งานอดิเรกและศิลปะสร้างสรรค์ > เครื่องดนตรี > เครื่องเป่าลมไม้ > ปี่บาซูน: บาซูนแบบบุฟเฟ่ต์; บาซูนเยอรมัน; บาซูนแบบเฮคเคิล
ru: Искусство и развлечения > Хобби и творчество > Музыкальные инструменты > Деревянные духовые инструменты > Фаготы: Фаготы Buffet Crampon; Немецкие фаготы; Фаготы Heckel
fi: Taide ja viihde > Harrastukset ja taiteet > Soittimet > Puupuhaltimet > Fagotit: Vetopasuunat; Saksalaistyyppiset pasuunat; Heckel-pasuunat
zh-CN: 艺术与娱乐 > 爱好/艺术创作 > 乐器 > 木管乐器 > 低音管: 布菲巴松管; 德国式巴松管; 黑格尔巴松管
nl: Kunst en entertainment > Hobby's en creatieve vaardigheden > Muziekinstrumenten > Houten blaasinstrumenten > Fagotten: Buffetfagotten; Duitse fagotten; Heckel-fagotten
hr-HR: Umjetnost i zabava > Hobiji i kreativne umjetnosti > Glazbala > Drvena puhaća glazbala > Fagoti: Buffet fagoti; Njemački fagoti; Heckel fagoti
sk-SK: Umenie a zábava > Záľuby a tvorivé dielne > Hudobné nástroje > Drevené dychové nástroje > Fagoty: Fagoty Buffet; Nemecké fagoty; Fagoty Heckel
pt-BR: Artes e entretenimento > Hobbies e artes > Instrumentos musicais > Instrumentos de sopro de madeira > Fagotes: Fagotes de buffet; Fagotes alemães; Fagotes Heckel
da: Kunst og underholdning > Hobby og håndarbejde > Musikinstrumenter > Blæserinstrumenter > Fagotter: Buffet fagotter; Tyske fagotter; Heckel-fagotter
en: Arts & Entertainment > Hobbies & Creative Arts > Musical Instruments > Woodwinds > Bassoons: Buffet Bassoons; German Bassoons; Heckel Bassoons
pt-PT: Artes e lazer > Passatempos e artes criativas > Instrumentos musicais > Madeiras > Fagotes: Fagotes Buffet; Fagotes alemães; Fagotes Heckel
tr: Sanat ve Eğlence > Hobiler ve Sanatsal Çalışmalar > Müzik Aletleri > Nefesli Çalgılar > Fagotlar: Büfe Fagotları; Alman Fagotları; Heckel Fagotları
bg-BG: Изкуства и развлечения > Хобита и творчески изкуства > Музикални инструменти > Дървени духови инструменти > Фаготи: Фаготи Buffet; Немски фаготи; Фаготи Heckel
ko: 아트/엔터테인먼트 > 취미/예술 > 악기 > 목관악기 > 바순: 뷔페 바순; 독일식 바순; 헤켈 바순
sl-SI: Kultura in zabava > Hobiji in ustvarjalne umetnosti > Glasbila > Lesna pihala > Fagoti: Fagoti s sistemom Buffet; Nemški fagoti; Fagoti s sistemom Heckel
nb: Kunst og underholdning > Hobby og kreativitet > Musikkinstrumenter > Treblåseinstrumenter > Fagotter: Buffet-fagotter; Tyske fagotter; Heckel-fagotter
el: Τέχνες & Ψυχαγωγία > Χόμπι & Δημιουργικές Τέχνες > Μουσικά όργανα > Ξύλινα πνευστά > Φαγκότα: Φαγκότες τύπου Buffet; Γερμανικά φαγκότα; Φαγκότες τύπου Heckel
de: Kunst & Unterhaltung > Hobby & Kunst > Musikinstrumente > Holzblasinstrumente > Fagotte: Buffet-Fagotte; Deutsche Fagotte; Heckel-Fagotte
pl: Sztuka i rozrywka > Hobby i sztuki piękne > Instrumenty muzyczne > Instrumenty dęte drewniane > Fagoty: Fagoty francuskie; Fagoty niemieckie; Fagoty hecklowskie